臺灣嘉義地方法院刑事判決
109年度易字第51號
公  訴  人  臺灣嘉義地方檢察署檢察官
被      告  許哲維


選任辯護人  顏伯奇律師
上列被告因詐欺案件，經檢察官提起公訴（108年度偵字第6653
號、第7899號、第8024號、第8363號、第8766號、第9012號），
本院判決如下：
    主  文
許哲維無罪。 
    理  由
一、公訴意旨略以：被告許哲維明知金融機構帳戶係個人理財之
    重要工具，為個人財產、信用之表徵，如提供他人使用，有
    供作財產犯罪用途之可能，仍基於幫助詐欺集團遂行詐欺取
    財之不確定犯意，先於民國108年5月26日向綠界科技股份有
    限公司（下稱綠界公司）、於不詳時間向支付連國際資訊股
    份有限公司（下稱支付連公司）、於不詳時間向樂購蝦皮股
    份有限公司（下稱蝦皮公司），設定其所申辦之中國信託商
    業銀行（下稱中國信託）帳號000-000000000000號帳戶（下
    稱中國信託帳戶）為該等公司虛擬帳戶之對應實體帳戶。嗣
    再與詐欺集團成員共同意圖為自己不法之所有，先在露天拍
    賣網站、樂購蝦皮網站（該網站後改由新加坡蝦皮娛樂電商
    有限公司臺灣分公司經營，下稱蝦皮網站），上刊登「代充
    」服務，再由詐欺集團成員於如附表所示時間、地點，並以
    如附表所示之詐欺方式詐騙如附表所示之告訴人，導致如附
    表所示之告訴人陷於錯誤，以匯款或繳費之方式，將如附表
    所示之金額匯至被告所綁定之虛擬帳戶，該等款項再轉至前
    揭中國信託帳戶內，因認被告涉犯刑法第30條第1項前段、
    第339條第1項之幫助詐欺取財罪嫌。
二、犯罪事實應依證據認定之，無證據不得認定犯罪事實；又不
    能證明被告犯罪者，應諭知無罪之判決，刑事訴訟法第154
    條第2項、第301條第1項分別定有明文。刑事訴訟法第161條
    第1項規定：檢察官就被告犯罪事實，應負舉證責任，並指
    出證明之方法。因此，檢察官對於起訴之犯罪事實，應負提
    出證據及說服之實質舉證責任，倘其所提出之證據，不足為
    被告有罪之積極證明，或其闡明之證明方法，無從說服法官
    以形成被告有罪之心證，基於無罪推定之原則，自應為被告
    無罪判決之諭知（最高法院92年度台上字第128號判例意旨
    參照）。又犯罪事實之認定，係據以確定具體的刑罰權之基
    礎，自須經嚴格之證明，故其所憑之證據不僅應具有證據能
    力，且須經合法之調查程序，否則即不得作為有罪認定之依
    據。倘法院審理之結果，認為不能證明被告犯罪，而為無罪
    之諭知，即無前揭第154條第2項所謂「應依證據認定」之犯
    罪事實之存在。因此，同法第308條前段規定，無罪之判決
    書只須記載主文及理由。而其理由之論敘，僅須與卷存證據
    資料相符，且與經驗法則、論理法則無違即可，所使用之證
    據亦不以具有證據能力者為限，即使不具證據能力之傳聞證
    據，亦非不得資為彈劾證據使用。故無罪之判決書，就傳聞
    證據是否例外具有證據能力，本無須於理由內論敘說明（最
    高法院100年度台上字第2980號、第5282號判決意旨參照）
    。
三、公訴人認被告涉犯幫助詐欺取財罪嫌，無非係以被告之供述
    、如附表所示告訴人之證述、綠界公司108年8月19日綠管外
    字第000000000號函及所附基本資料、108年8月23日綠管外
    字第108082306號函及所附基本資料、108年8月30日綠管外
    字第108083010號函、108年10月4日綠管外字第108100403號
    函、108年10月14日綠管外字第108100405號函、中國信託帳
    戶開戶資料及交易明細、內政部警政署反詐騙案件紀錄表、
    受理各類案件紀錄表、受理刑事案件報案三聯單、繳款單據
    、對話紀錄翻拍照片、匯款單據、受理詐騙帳戶通報警示簡
    便格式表、金融機構聯防機制通報單、蝦皮公司108年8月30
    日樂購蝦皮字第0190830004S號函所附對應交易明細、支付
    連公司108年9月18日函、108年8月12日函、108年8月28日支
    付連108法字第087號函等，為主要論據。
四、訊據被告固供承有於綠界公司、支付連公司、蝦皮公司申請
    帳號，並將其中國信託帳戶作為綁定上開公司虛擬帳戶之對
    應實體帳戶，及在露天拍賣網站、蝦皮網站等相關賣場刊登
    代充服務之廣告，而如附表所示之告訴人有匯款至其綁定之
    虛體帳戶，之後轉至其中國信託帳戶內，或直接匯款至其中
    國信託帳戶內，然堅詞否認有何幫助詐欺之犯行，辯稱：我
    朋友「阿勇」介紹大陸的朋友「阿龍」給我，「阿龍」在大
    陸做代充，並教我如何做代充，我就張貼代充廣告，客戶把
    新臺幣匯到我的實體或虛擬帳戶，我換算成人民幣，扣除一
    些手續費後，再使用淘寶的聊天功能通知「阿龍」把錢匯到
    客戶指定的地方，之後我再把錢領出，將錢交給「阿勇」，
    「阿勇」交給「阿龍」。我有請劉○○幫忙接電話、使用露露
    通跟客戶接洽，再由我跟客戶接洽，並將款項轉到客戶指定
    的帳戶。我不認識詐欺集團成員，也沒有參與詐騙行為，我
    事先不知道他們要詐騙如附表所示之告訴人等語。
五、經查：
(一)被告曾向綠界公司、支付連公司、蝦皮公司申請帳號，設定
    中國信託帳戶為上開公司虛擬帳戶之對應實體帳戶，並於露
    天拍賣網站、蝦皮網站上刊登代充廣告，經營代充服務，並
    請證人劉○○協助與客戶聯絡乙節，業據被告於警詢、檢察事
    務官詢問、偵訊、本院準備程序及審理時所供承（見嘉竹警
    偵字第1080014102號卷，下稱警102號卷，第1-4頁；嘉竹警
    偵字第1080016868號，下稱警868號卷，第1-8頁；嘉竹警偵
    字第1080017177號卷，下稱警177號卷，第1-7頁；嘉竹警偵
    字第1080018066號卷，下稱警066號卷，第1-6頁；嘉竹警偵
    字第1080018816號卷，下稱警816號卷，第1-5頁；栗警偵字
    第1080028531號卷，下稱警531號卷，第1-3頁；108年度偵
    字第6653號卷，下稱偵6653號卷，第23-25頁；108年度交查
    字第2560號，下稱交查2560號卷，第5-6頁；108年度交查字
    第2679號卷，下稱交查2679號卷，第11-13頁；108年度交查
    字第2850號卷，下稱交查2850號卷，第11-12頁；109年度易
    字第51號卷，下稱易卷，卷一第393-394頁；易卷卷二第98
    頁；易卷卷三第82頁），並經證人劉○○於檢察事務官詢問、
    偵訊及本院審理時證述明確（見交查2560號卷第6-7、13-14
    頁；易卷卷三第19-34頁），復有中國信託帳戶客戶基本資
    料、存款交易明細、支付連公司108年8月12日函及所附使用
    者資料、綠界公司108年8月30日綠管外字第108083010號函
    及所附廠商基本資料、109年11月19日綠管外字第109111901
    號函及所附會員基本資料、交易明細紀錄、提領紀錄、蝦皮
    公司108年8月30日樂購蝦皮字第0190830004S號函及所附用
    戶申設相關資料各1份、新加坡蝦皮娛樂電商有限公司臺灣
    分公司109年11月9日蝦皮電商字第0201109002S號函及所附
    申請人資料、提領紀錄、交易明細、露天拍賣網站列印資料
    3份、綠界平台交易資料1份在卷可參（見警102號卷第38、4
    1-50頁；警868號卷第121-129、133-134頁；警177號卷第11
    、13頁；交查2679號卷第15-19頁；易卷卷二第109-123、14
    1-161、265-289頁），是此部分之事實，堪予認定。
(二)告訴人劉○○、許○○、龔○○、吳○○、許○○、郭○○、何○○、白○○
    遭詐欺集團成員詐騙，而匯款至被告上開中國信託帳戶，或
    於綠界公司、支付連公司、蝦皮公司帳號所產生之虛擬帳戶
    ，再轉至被告中國信託帳戶，之後款項遭提領出來，告訴人
    王○○之妻遭詐欺集團詐騙，而自告訴人王○○金融帳戶匯款至
    被告於支付連帳號產生之虛擬帳戶，再轉至被告中國信託帳
    戶，之後款項遭被告提領出來等情，亦經上開告訴人於警詢
    時證述綦祥（見警102號卷第27-28頁；警868號卷第11-13、
    71-73、99-100頁；警066號卷第126-129頁；警177號卷第16
    -18、37-39頁；警816號卷第10-14頁；警531號卷第4-10頁
    ），並有內政部警政署反詐騙諮詢專線紀錄表3份、反詐騙
    案件紀錄表5份、受理詐騙帳戶通報警示簡便格式表21份、
    金融機構聯防機制通報單15份、行動電話翻拍照片355張、
    中國信託存摺封面1份、台新銀行存摺封面及內頁明細2份、
    自動櫃員機交易明細15張、彰化銀行存摺封面及內頁明細1
    份、支付連公司108年8月12日函及所附相關資料2份、108年
    9月18日函及所附相關資料、108年8月28日支付連108法字第
    087號函及所附資料、玉山銀行個金集中部108年7月8日玉山
    個（集中）字第1080076343號函及所附對應實體帳戶資料、
    顧客基本資料查詢、綠界公司108年8月30日綠管外字第1080
    83010號函及所附相關資料、108年10月4日綠管外字第10810
    0405號函及所附資料、108年10月4日綠管外字第108100403
    號函及所附資料、108年8月19日綠管外字第000000000函及
    所附資料、108年8月23日綠管外字第108082306號函及所附
    資料、109年2月24日綠管外字第109022403號函及所附資料
    、109年11月19日綠管外字第109111901號函及所附資料、被
    告中國信託帳戶存款交易明細、自動化交易LOG資料、蝦皮
    公司108年8月30日樂購蝦皮字第0190830004S號函及所附資
    料、109年1月31日樂購蝦皮字第0200131002S號函及所附資
    料、第一銀行存摺封面及內頁明細、臺灣土地銀行股份有限
    公司108年9月25日總業存字第1080035234號函及所附帳戶基
    本資料、客戶歷史交易明細查詢各1份、統一超商股份有限
    公司代收款專用繳款證明2份、新加坡商蝦皮娛樂電商有限
    公司台灣分公司109年11月9日蝦皮電商字第0201109002S號
    函及所附資料1份在卷可參（見警102號卷第26、29-35；警8
    68號卷第17-27、31、34-45、50-66、75-77、82、85-96、1
    01-103、105-106、110-113、115-117、121-160頁；警177
    號卷第11-13、21-22、25-28、32-34、40、47-50、56頁；
    警066號卷第131-133、136-210頁；警816號卷第8-9、15-21
    頁；警531號卷第11-12、19頁；易卷卷一第143-145、149-2
    35、247-251頁；易卷卷二第141-161、265-289頁），足認
    詐欺集團有使用被告中國信託帳戶及虛擬帳戶，作為詐騙告
    訴人劉○○、許○○、龔○○、吳○○、許○○、郭○○、何○○、白○○或
    告訴人王○○家人之匯款帳戶。
(三)證人劉○○於檢察事務官詢問時證稱：我跟許哲維是朋友，我
    有幫他經營代充平台，他請我幫忙做客服，就是負責回應拍
    賣網站上的問答，於108年5、6月間開始進行代充充值成功
    有10筆以上等語（見交查2560號卷第6-7頁），於偵訊時證
    稱：客人在露天拍賣網站向我們下訂單，要我們幫他們充值
    ，我們看客人匯入多少錢，就幫對方充值多少，我們這種行
    為叫做「代充」或「代購」等語（見交查2560號卷第13-14
    頁），於本院審理時證稱：我經由朋友介紹認識許哲維，他
    找我幫忙，他說他是做儲值的，如果我有空就幫他回露露通
    跟客人的詢問，我有幫他回覆露天拍賣網站、蝦皮網站等交
    易平台的訊息，客人會在露露通等詢問關於充值的事情，我
    確認客人是要儲值或是代充後，我再用微信與他聯絡，將訂
    單情形回報給他，由他接手去充值，我們幫客戶代充的項目
    包含微信支付、支付寶與淘寶，客戶都是匯款新臺幣給我們
    ，我們則代充人民幣，他會告訴我匯率是多少，我就直接回
    覆給客人。我幫許哲維處理這些事情時，我不知道請我們做
    代充的人，錢是怎麼來的，他們沒有說這些錢是詐騙的錢，
    請我們代充到大陸去，許哲維也沒有跟我說做代充有可能是
    幫詐欺集團成員把錢轉成人民幣等語（見易卷卷三第19-24
    、28、31、34-35頁），表示其係協助被告於拍賣網站上進
    行客服工作，接受客戶於網站之訂單後通知被告，再由被告
    進行代充事宜，客戶並未告知代充款項來源為詐騙所得。
(四)然告訴人劉○○係遭詐欺集團詐騙後，自行尋找代充人員，而
    找上被告，請被告協助支付人民幣至詐欺集團所指定之微信
    帳戶內，並匯款3,840元、960元至被告所提供之虛擬帳戶內
    ，而被告亦依告訴人劉○○指示，匯款人民幣800元、200元至
    上開微信帳戶內等情，業據告訴人劉○○於警詢時證稱：我透
    過臉書通訊軟體向1名自稱住在馬來西亞的賣家購買4,800元
    的汽車後座椅，後來我在蝦皮拍賣網站上找代儲人員，該代
    儲人員提供2組交易條碼給我，我就直接到7-11繳費給綠界
    公司，再由綠界公司幫我匯款給該代儲人員，該代儲人員幫
    我使用微信二維條碼換成1,000元人民幣給賣家等語（見警8
    16號卷第10-14頁），另有告訴人劉○○提供之行動電話翻拍
    照片8張、被告提出之綠界網站列印資料2份、行動電話翻拍
    照片10張在卷可參（見警816號卷第17-20頁；易卷卷三第10
    1-111頁），復參以上開被告所提出其與告訴人劉○○對話之
    行動電話翻拍照片，告訴人劉○○係向被告表示請其幫忙代購
    ，堪認告訴人劉○○雖遭詐欺集團詐騙，然係其主動要求被告
    提供代充服務，被告僅係依告訴人劉○○要求及指示，完成代
    充至詐欺集團成員指定之微信帳戶，難認被告對於其係遭詐
    欺集團成員詐騙乙事有所預見，即無從認定被告提供其虛擬
    帳戶，並幫其匯款至詐欺集團成員指定之微信之帳戶，有何
    幫助詐欺取財之犯意及犯行。
(五)而綠界帳號申請人為「古坤富」、LINE暱稱「向左向右」之
    人，於綠界公司網路平台下標取得如附表編號2、7所示之虛
    擬帳號後，以LINE向被告表示已付款成功，請其協助轉入指
    定之大陸交通銀行帳戶內，被告則匯款人民幣至上開帳戶內
    ，之後被告向其表示虛擬帳戶疑似詐騙通報，詢問對方何以
    如此，經對方表示之後會詢問公司會計再回覆；露天拍賣網
    站帳號「aZ00000000000」、收件人為陳貴、微信暱稱「EME
    」、LINE暱稱「Mr.Cock」之人，先以露露通與LINE聯繫被
    告或證人劉○○表示欲以2萬元兌換等值人民幣，嗣於露天拍
    賣網站下標取得被告中國信託帳號，並告知已付款後，被告
    即匯款人民幣9,447元至對方所指定之大陸招商銀行帳戶內
    ，之後被告向對方表示其詐騙他人遭他人報案，請其出面處
    理，對方即收回訊息並退出露天對話，之後被告與告訴人龔
    ○○於LINE討論告訴人龔○○遭遭詐騙之事宜；蝦皮網站帳號「
    00000000」之人於蝦皮網站下標，取得如附表編號4所示之
    虛擬帳號後，再以通訊軟體告知被告已完成訂單，被告則匯
    款人民幣至其指定之帳戶；露天拍賣網站帳號「gw1605」、
    某通訊軟體暱稱「.......」之人於露天拍賣網站平台下標
    取得如附表編號6所示之虛擬帳號後，於某通訊軟體告知被
    告已付款後，被告即依其要求匯款人民幣至其指定之帳戶內
    ；露天拍賣網站帳號「todayv3688」之人於露天拍賣網站下
    標取得如附表編號8所示之虛擬帳號、「gw1605」之人復於
    露天拍賣網站下標取得如附表編號9所示之虛擬帳號，通知
    已完成訂單，亦有被告提出之綠界網站列印資料6份、露天
    拍賣網頁列印資料18份、行動電話翻拍照片55張、被告蝦皮
    網站交易資料1份存卷可參（見警102號卷第6-22、易卷卷二
    第285頁；易卷卷三第112-140、156-183頁），堪認詐欺集
    團成員係先以下標方式取得被告之中國信託帳戶或虛擬帳戶
    後，詐騙告訴人劉○○、許○○、龔○○、吳○○、許○○、郭○○、何
    ○○、白○○，及告訴人王○○之妻子，使其等匯款至上開帳戶後
    ，通知被告已匯款，被告再依約匯款人民幣至詐欺集團所指
    定之帳戶內。
(六)現今詐欺手法推陳出新，網路詐欺更因其隱匿性質，為詐欺
    集團成員所常用，以買空賣空進而向買家騙取價金、向賣家
    騙取商品之『三角詐欺』犯罪模式，亦屬常見，而現下國際網
    路拍賣因支付工具不同，本有託人代付之需求，被告從事網
    路拍賣，從事代充服務，在現今網路發達之社會，亦所在多
    有，被告實難查證每筆匯入其實體帳戶或虛擬帳戶帳戶之金
    錢來源，況被告於知悉其實體帳戶或虛擬帳戶遭詐欺集團成
    員用以作為詐騙他人之工具後，隨即向下標者追問，或是與
    告訴人龔○○聯繫確認，業如前述，實難認定被告有預見其單
    純從事代充行為會遭詐騙集團利用並進而從事犯罪行為，自
    難察覺買家下標後之匯款，為告訴人遭詐騙後所匯入，即不
    得僅因告訴人所匯款項直接或間接匯入被告中國信託帳戶，
    即認被告有幫助詐欺取財之犯意，。
(七)此外，證人劉○○於案發後，嗣後單獨以相同之方式經營蝦皮
    網站，從事代充工作，因虛擬帳戶亦遭詐欺集團使用詐騙吳
    嘉哲之工具，經吳嘉哲提出告訴，經臺灣嘉義地方檢察署檢
    察官以該案屬網路交易之三角詐欺，證人劉○○亦係詐欺集團
    騙局下之受害者，故犯罪嫌疑不足為由，以109年度偵字第4
    17號為不起訴處分確定乙節，有上開不起訴處分書、臺灣高
    等法院被告前案紀錄表各1份附卷可證（見易卷卷一第341-3
    47、365頁），而被告以相同之方式經營代充服務，更堪認
    被告係遭詐欺集團成員「三角詐欺」方式行騙，才依詐欺集
    團成員要求提供代充服務。
六、綜上，被告之中國信託帳戶及虛擬帳戶遭詐欺集團成員作為
    詐騙他人使用之工具，然被告係因在網路上經營代充服務，
    應買家下標取得實體或虛擬帳戶，並匯款後，被告才依買家
    要求代充人民幣至買家指定之帳戶，被告實難知悉匯入至其
    實體帳戶或虛擬帳戶之款項來源為何，是否為買家本人所匯
    ，是否為詐欺之犯罪所得，是難以認定被告主觀上有幫助幫
    助詐欺取財之直接故意，及其有預見他人以其實體、虛擬帳
    戶作為詐欺取財之犯罪工具，仍不違背本意之幫助詐欺取財
    不確定故意。是檢察官所舉之上揭證據，均不足以證明被告
    確有幫助詐欺取財之犯意與犯行，則被告犯罪既屬不能證明
    ，揆諸前揭規定及說明，自應為無罪之諭知。
七、退併辦部分：
(一)臺灣嘉義地方檢察署檢察官109年度偵字第1440號移送併辦
    意旨略以：被告基於幫助詐欺集團遂行詐欺取財之不確定犯
    意，先於不詳時間先向eprice網站申設成為會員（會員編號
    ：0000000、網址：http：//www.eprice.com.tw），並將中
    國信託帳戶設定為該網站虛擬帳戶之對應實體帳戶。嗣再與
    詐欺集團成員共同意圖為自己不法之所有，於108年6月5日
    許，由詐欺集團成員佯裝為交友網站521hilove（網址：//h
    ttp：521hilove.com.tw）暱稱「Angelia」之網友與歐蘊澤
    認識，嗣告訴人歐蘊澤欲與對方見面約會時，詐欺集團成員
    再佯裝為該網站客服人員向告訴人歐蘊澤佯稱：須先以代碼
    至超商繳費後方能與該網友見面約會等語，致告訴人歐蘊澤
    陷於錯誤，隨即於108年6月5日下午2時39分、同月10日上午
    10時4分、同月14日上午10時22分、同月14日中午12時16分
    、同月14日下午6時27分許、以超商代碼繳費之方式，將2萬
    3,000元、4,600元、6,900元、4,600元、4,600元匯至被告
    所綁定之中國信託帳戶內，因認被告涉犯刑法第30條第1 項
    前段、第339條第1項之幫助詐欺取財罪嫌，與本案起訴部分
    具有法律上之集合犯關係，屬同一案件，應予併案審理等語
    。
(二)臺灣嘉義地方檢察署檢察官109年度偵字第3167號移送併辦
    意旨略以：被告基於幫助詐欺集團遂行詐欺取財之不確定犯
    意，先於108年5月26日向綠界公司設定其中國信託帳戶為虛
    擬帳戶之對應實體帳戶，綠界公司的會員編號為0000000。
    嗣再與詐欺集團成員共同意圖為自己不法之所有，由不詳之
    詐騙集團成員，以「李珊珊」、「全球購客戶經理陳家棟」名
    義，向告訴人盧硯琳詐稱：將助伊推廣銷貨，若有客戶下單
    ，其需先匯出商品成本款至指定帳戶，事後再結算利潤等語
    ，致告訴人盧硯琳陷於錯誤，而於108年5月30日下午6時29
    分許，匯款1萬元，進入被告所設定之綠界公司00000000000
    000000000帳號的虛擬帳戶內，被告再於108年6月1日，以綠
    界公司的「提領現金」服務，將上開贓款，匯入中國信託帳
    戶，於108年6月3日上午9時56分許，取得上開贓款後，立即
    將上開贓款，轉帳進入不詳之帳戶內，因認被告涉犯刑法第
    30條第1 項前段、第339條第1項之幫助詐欺取財罪嫌，與本
    案起訴部分具有法律上之集合犯關係，屬同一案件，應予併
    案審理等語。
(三)案件起訴後，檢察官認與起訴部分具有實質上或裁判上一罪
    關係之他部事實，而函請法院併案審理，此項公函非屬訴訟
    上之請求，目的僅在促使法院注意而已。法院如認兩案具有
    實質上或裁判上一罪關係而併同審判，固係審判不可分法則
    之適用所使然。然如認兩案並無實質上或裁判上一罪之關係
    ，則因檢察官對移送併案審理部分並未為訴訟上之請求（即
    依法提起公訴），法院自不得對移送併案審理部分予以判決
    ，而應將該移送併辦部分退回原檢察官另為適法之處理（最
    高法院108年度台非字第2號判決意旨參照）。本案檢察官起
    訴之部分，既經本院為無罪判決之諭知，則移送併辦部分，
    即與起訴部分無實質上或裁判上一罪之關係，非起訴效力所
    及，本院即無從併予審理，應均退由檢察官另為適法之處理
    。
據上論斷，應依刑事訴訟法第301條第1項，判決如主文。
本案經檢察官廖俊豪提起公訴，檢察官劉達鴻到庭執行職務。
中　　華　　民　　國　　110 　年　　2 　　月　　18　　日
                  刑事第一庭  審判長法　官　卓春慧
                                    法  官  林家賢
　　　　　　　　　  　　　　　  　　法  官  吳育汝
以上正本證明與原本無異。
如不服本判決應於收受判決後20日內向本院提出上訴書狀，並應
敘述具體理由；其未敘述上訴理由者，應於上訴期間屆滿後20日
內向本院補提理由書（均須按他造當事人之人數附繕本）「切勿
逕送上級法院」。告訴人或被害人如對於本判決不服者，應具備
理由請求檢察官上訴，其上訴期間之計算係以檢察官收受判決正
本之日期為準。　　　　　　　　　
中　　華　　民　　國　　110 　年　　2 　　月　　18　　日
                                    書記官  蘇春榕
附表：
編號 被害人 詐欺方式 匯款時間 匯款地點 金額 是否提出告訴 1 劉○○ 詐欺集團於108年6月7日在臉書「HONDA K6 CIVIC EF EG EL販賣部」社團上向告訴人劉○○佯稱欲以4800元出賣汽車後座椅等語，致告訴人劉○○不疑有他，而依詐騙集團成員所提供之虛擬條碼090607Z000000000、090607Z000000000繳費，該款項再轉至對應於被告前揭中國信託帳戶內。 108年6月7日下午5時20分 台中市烏日區「統一超商太明門市」 3840元 是    108年6月7日下午8時19分  960元  2 許○○ 詐欺集團於108年5月22日在網路天貓國際向告訴人許○○佯稱可以透過告訴人許○○代訂商品，告訴人許○○先付一半訂金，之後網站會在退還訂金，以此來賺取差價等語，致告訴人許○○陷於錯誤，而依詐欺集團所提供之虛擬帳戶000-0000000000000000、000-0000000000000000分別匯款，該款項再轉至對應於被告前揭中國信託帳戶內。 108年5月31日下午2時36分 台中銀行不詳提款機 17000元 是    108年5月31日下午2時47分  20000元  3 龔○○ 告訴人龔○○於108年6月30日下午3時29分許，在雲林縣○○鎮○○路000號上網，並以通訊軟體LINE與暱稱Mr.Cock之詐欺集團成員聯繫，詐欺集團向告訴人龔○○佯稱可以代為兌換人民幣等語，致告訴人龔○○陷於錯誤，而依詐欺集團所提供之帳戶，匯款至被告中國信託帳戶。 108年6月30日下午4時58分 雲林縣○○鎮○○路000號住處 44400元 是 4 吳○○ 於108年6月19日下午12時許前，詐騙集團成員透過成立臉書專頁「TransferPay 掏寶 支付寶 微信 代付儲值 充值 代轉帳 代入數 日本代購」，使告訴人上網瀏覽後以臉書通訊軟體與詐欺集團聯繫，致告訴人吳○○陷於錯誤，誤認詐欺集團有代為儲值之服務，而依詐欺集團所提供之000-0000000000000000、000-0000000000000000虛擬帳戶匯款，該款項再轉至對應於被告前揭中國信託帳戶內。 108年6月22日下午8時33分 在新北市捷運某處以網路匯款 5000元 是    108年6月22日下午9時16分（起訴書誤載為下午8時55分）  5000元  5 王○○ 詐騙集團成員於108年6月13日下午2時38分許前，在TL出樂交友軟體內向告訴人王○○之配偶佯稱：有一投資購物網站之機會，投資後，只有網站有賣出物品即可抽50%的傭金等語，致告訴人王○○之配偶陷於錯誤，而依詐欺集團所提供之虛擬帳戶000-0000000000000000、000-0000000000000000匯款，該款項再轉至對應於被告前揭中國信託帳戶內。 108年6月13日下午2時38分 新竹市○○路000號 1萬2000元 是    108年6月14日下午1時31分  2萬元  6 許○○ 詐騙集團成員於108年6月11日晚上8時29分許前，在網路上向告訴人許○○佯稱：有一推廣代理人身分的機會，客人看到你之後就可以將商品圖片傳給你，你再傳給公司鑑價後，公司會出貨，客戶收到貨之後，公司會先匯款。但因為現在被客訴，所以要先匯款解凍等語，致告訴人許○○陷於錯誤，而依詐欺集團所提供之虛擬帳戶000-0000000000000000、000-0000000000000000、000-0000000000000000、000-0000000000000000、000-0000000000000000、000-0000000000000000、000-0000000000000000，該款項再轉至對應於被告前揭中國信託帳戶內。 108年6月11日下午8時29分 高雄市○○區○○○街000號 1萬2000元 是    108年6月12日下午8時30分  2萬8000元     108年6月13日上午7時28分  2萬元     108年6月13日下午7時49分  2萬8000元     108年6月13日下午9時21分  1萬7000元     108年6月14日下午2時2分（起訴書誤載為下午8時25分）  3萬8000元(起訴書誤載為6萬2000元）     108年6月17日下午1時17分  3萬元     108年6月6日下午5時12分（此筆為郭○○匯款，為檢察官贅載為許○○所匯）  1萬8000元（此筆為郭○○匯款，檢察官贅載為許○○所匯）  7 郭○○ 詐騙集團成員於108年6月4日下午5時6分許，在社群軟體FB上向告訴人郭○○佯稱：一起投資做生意做代購外國名牌商品，由她負責訂購外國名牌商品及轉賣聯繫客戶，我只負責轉帳給訂購商，之後收到貨款再將利潤酬勞會給我等語，致告訴人郭○○陷於錯誤，而依詐欺集團所提供之虛擬帳戶000-0000000000000000，該款項再轉至對應於被告前揭中國信託帳戶內。 108年6月6日下午5時12分 不詳 1萬8000元 是 8 何○○ 詐騙集團成員於108年6月26日上午11時18分許前，在網路上向告訴人何○○佯稱：有一推廣LINE ID代理人身分的機會，客人看到你之後就可以將欲代購商品圖片傳給你，你再傳給公司報價後，公司會出貨，你再匯款給公司等語，致告訴人何○○陷於錯誤，而依詐欺集團所提供之虛擬帳戶000-0000000000000000匯款，該款項再轉至對應於被告前揭中國信託帳戶內。 108年6月26日上午11時18分 台中市○○區○○路○段000號 2萬8000元 是 9 白○○ 詐騙集團成員於108年5月4日下午12時許，在網路上向告訴人白○○佯稱：有一做蝦皮代購之機會，客人看到公司的產品後，就會用LINE與你聯繫，你與對方談妥價錢後，再匯款該商品之成本價給公司，公司會出貨等語，致告訴人白○○陷於錯誤，而依詐欺集團所提供之虛擬帳戶000-0000000000000000匯款，該款項再轉至對應於被告前揭中國信託帳戶內。 108年6月17日下午4時56分 桃園市○○區○○路○段00號 1萬8000元 是